臺灣彰化地方法院刑事裁定
111年度聲字第364號
聲  請  人  臺灣彰化地方檢察署檢察官   
受  刑  人  方家祥




上列聲請人因受刑人數罪併罰有二裁判以上，聲請定其應執行之
刑（111年度執聲字第180號），本院裁定如下：
    主  文
方家祥犯如附表所示各罪所處之刑，應執行有期徒刑參年捌月。
    理  由
一、聲請意旨略以：受刑人方家祥因詐欺等數罪，先後經判決確
    定如附表，應依刑法第53條、第51條第5款規定，定其應執
    行之刑，爰依刑事訴訟法第477條第1項聲請裁定等語。
二、按裁判確定前犯數罪者，併合處罰之；數罪併罰有二裁判以
    上，宣告多數有期徒刑者，於各刑中之最長期以上，各刑合
     併之刑期以下，定其應執行之刑期，但不得逾三十年，刑
    法 第50條第1項前段、第51條第5款、第53條分別定有明文
    。
三、又數罪併罰已經裁判定應執行刑確定之各罪，如再就其各罪
    之全部或部分重複定應執行刑，均屬違反一事不再理原則，
    不以定刑之各罪範圍全部相同者為限。然已經定應執行刑確
    定之各罪，如因增加經另案判決確定合於數罪併罰之其他犯
    罪，或原定應執行刑之數罪中有部分犯罪，因非常上訴、再
    審程序而經撤銷改判，或有赦免、減刑等情形，致原裁判定
    刑之基礎已經變動，或其他客觀上有責罰顯不相當之特殊情
    形，為維護極重要之公共利益，而有另定應執行刑之必要者
    ，法院即不受原確定裁定實質確定力之拘束；另為保障受刑
    人之程序利益，除顯無必要或有急迫情形外，法院於裁定前
    ，允宜予受刑人言詞、書面或其他適當方式，對本件定應執
    行刑案件陳述意見（最高法院刑事大法庭110年度台抗大字
    第489號裁定意旨參照）。　　
四、經查，本件受刑人方家祥所犯如附表所示之罪，所處如附表
    所示之刑，均分別確定在案，有各該案件判決書及臺灣高等
    法院被告前案紀錄表等各1份附卷可按。雖受刑人所犯如附
    表編號1至6所示之罪，曾經臺灣雲林地方法院以110年度聲
    字第381號裁定應執行有期徒刑2年5月確定，然於本案因增
    加經另案判決確定合於數罪併罰之如附表編號7至8所示之罪
    ，致原裁判定刑之基礎已經變動，而有另定應執行刑之必要
    ，符合「違反一事不再理原則」之例外情形，自不受上開原
    確定裁判實質確定力之拘束，仍應定其應執行刑；是檢察官
    聲請合併定其應執行之刑，本院審核認聲請為正當，應予准
    許。又本院依上開最高法院刑事大法庭裁定意旨，函知受刑
    人於文到後7日內陳述意見，惟受刑人於111年4月15日親自
    收受本院函文後，迄今仍未表示意見，有本院111年4月1日
    彰院毓刑巳111聲364字第1110006987號函（稿）、送達證書
    及刑事庭當事人訴訟書狀查詢表附卷可憑；爰審酌受刑人所
    犯各罪之犯罪類型、動機、情節及行為次數等情狀後整體評
    價其應受矯治之程度，並兼衡責罰相當與刑罰經濟之原則，
    就附表所示各罪定其應執行之刑如主文所示。
五、依刑事訴訟法第477條第1項，刑法第53條、第51條第5款，
    裁定如主文。
中　　華　　民　　國　　111 　年　　4 　　月　　28 　日
                  刑事第一庭    法  官  簡璽容
以上正本證明與原本無異。
如不服本裁定，應於裁定送達後5日內，向本院提出抗告狀。　
中　　華　　民　　國　　111 　年　　4 　　月　　28　　日
                                書記官  蔡旻珊

附表：受刑人方家祥定應執行刑案件一覽表
編          號  1 2 3 罪          名  詐欺 詐欺 詐欺 宣    告    刑  有期徒刑1年4月    有期徒刑1年2月    有期徒刑1年2月    犯  罪  日  期  109年4月16日 109年4月8日 109年4月10日 偵查（自訴）機關年  度  案  號  屏東地檢109年度偵字第3783號 彰化地檢109年度偵字第5085號 嘉義地檢109年度偵字第4994、5210、6158號 最 後 事 實 審 法院 屏東地院 彰化地院 嘉義地院  案號 109年度訴字第479號 109年度訴字第560號 109年度金訴字第83、195號  判決日期 109年8月26日 109年9月25日 110年1月13日 確定判決 法院 屏東地院 彰化地院 嘉義地院  案號 109年度訴字第479號 109年度訴字第560號 109年度金訴字第83、195號  判決確定日期 109年10月13日 109年11月11日 110年2月26日 是否易刑處分  否 否 否 備        註  屏東地檢109年度執字第6227號 彰化地檢109年度執字第5259號 （110年執緝字第28號） 嘉義地檢110年度執字第774號   編號1至6部分，經雲林地院以110年度聲字第381號裁定應執行有期徒刑2年5月（雲林地檢110年度執更字第521號）   
　　　　　　　　　　　　　　　　　　　　　　　　　　　　
編          號  4 5 6 罪          名  詐欺 詐欺 詐欺 宣    告    刑  有期徒刑1年2月    有期徒刑1年4月    有期徒刑1年2月    犯  罪  日  期  109年4月11日 109年4月10日 109年4月12日 偵查（自訴）機關年  度  案  號  嘉義地檢109年度偵字第4994、5210、6158號 嘉義地檢109年度偵字第4994、5210、6158號 雲林地檢109年度偵字第3982號 最 後 事 實 審 法院 嘉義地院 嘉義地院 雲林地院  案號 109年度金訴字第83、195號 109年度金訴字第83、195號 109年度原訴字第19號  判決日期 110年1月13日 110年1月13日 110年2月23日 確定判決 法院 嘉義地院 嘉義地院 雲林地院  案號 109年度金訴字第83、195號 109年度金訴字第83、195號 109年度原訴字第19號  判決確定日期 110年2月26日 110年2月26日 110年4月6日 是否易刑處分  否 否 否 備        註  嘉義地檢110年度執字第774號 嘉義地檢110年度執字第774號 雲林地檢110年度執字第1105號   編號1至6部分，經雲林地院以110年度聲字第381號裁定應執行有期徒刑2年5月（雲林地檢110年度執更字第521號）   

編          號  7 8  罪          名  詐欺 詐欺  宣    告    刑  有期徒刑1年2月    有期徒刑1年2月     犯  罪  日  期  109年4月7日 109年4月7日  偵查（自訴）機關年  度  案  號  彰化地檢109年度偵字第6755、7810、9631號 彰化地檢109年度偵字第6755、7810、9631號  最 後 事 實 審 法院 彰化地院 彰化地院   案號 110年度訴字第495號 110年度訴字第495號   判決日期 110年12月28日 110年12月28日  確定判決 法院 彰化地院 彰化地院   案號 110年度訴字第495號 110年度訴字第495號   判決確定日期 111年1月26日 111年1月26日  是否易刑處分  否 否  備        註  編號7至8，經判決應執行有期徒刑1年10月